【裁判字號】    90,訴,849
【裁判日期】    900509
【裁判案由】    毒品危害防制條例
【裁判全文】
臺灣臺中地方法院刑事判決                            九十年度訴字第八四九號
    公  訴  人  臺灣台中地方法院檢察署檢察官
    被      告  甲○○
右列被告因違反毒品危害防制條例案件，經檢察官提起公訴（九十年度毒偵字第一三
二二號），本院判決如左：
  主  文
甲○○施用第一級毒品，累犯，處有期徒刑捌月。扣案之含海洛因殘渣塑膠袋貳個沒
收銷燬之、注射針筒壹支、分裝斜口勺壹支沒收。又施用第二級毒品，累犯，處有期
徒刑陸月。應執行有期徒刑壹年。扣案之含海洛因殘渣塑膠袋貳個沒收銷燬之、注射
針筒壹支、分裝斜口勺壹支沒收。
  事  實
一、甲○○曾於民國（下同）八十五年間因違反麻醉藥品管理條例案件，經台灣士林
    地方法院判處有期徒刑六月，於八十五年十一月十五日執行完畢；復於八十六年
    間再因施用安非他命案件，經同院判處有期徒刑七月，於八十七年一月廿三日執
    行完畢。再因施用毒品第一、二級案件，經觀察、勒戒後，認無繼續施用毒品之
    傾向，而由台灣士林地方法院檢察署檢察官於八十八年十二月十四日以八十八年
    度偵字第七三二八號處分不起訴確定。詎渠猶不知悔改，復於八十九年八月下旬
    ，在台市內湖區，以將第一級毒品海洛因（以下簡稱海洛因）置於針筒內注射方
    式，施用海洛因一次；及以將第二級毒品安非他命（以下簡稱安非他命）置於鋁
    箔紙上加熱方式，施用安非他命一次。嗣於八十九年八月廿五日十六時許，在台
    北市○○區○○路一０四號四樓頂住處為警查獲，並扣得含海洛因殘渣塑膠袋二
    個及甲○○所有，供施用海洛因所用之注射針筒一支、分裝斜口勺一支，而經台
    灣士林地方法院裁定將甲○○送請觀察勒戒後，認有繼續施用毒品之傾向。
二、案經台北市政府警察局信義分局報請台灣士林地方法院檢察署呈請台灣高等法院
    令轉臺灣臺中地方法院檢察署檢察官偵查起訴。
    理  由
一、訊據被告甲○○對其有於前開時、地施用海洛、安非他命之事實坦承不諱，其為
    警查獲時所採尿液送驗結果呈海洛因代謝物嗎啡及甲基安非他命陽性反應，亦有
    法務部調查局檢驗通知書一件附卷可稽。另被告雖辯稱扣案之物是他朋友蘇德祥
    帶來的，不是他的云云。惟被告已離婚但同住一起之證人吳玉桂於警訊證稱：扣
    案物是甲○○所有，是甲○○在施打海洛因用的，她有看見甲○○施打海洛因等
    語。參以前開物品查獲處，亦係被告住處，足見前開物品應係被告所有，供施用
    海洛因所用之物，被告此部分所辯，尚不足採。再被告前曾因施用毒品案件，經
    觀察、勒戒後，認無繼續施用毒品之傾向，而被不起訴處分，有台灣士林地方法
    院檢察署八十八年十二月十四日以八十八年度偵字第七三二八號不起訴處分書附
    卷可稽，復有臺灣臺中地方法院檢察署刑案資料查註紀錄表一件在卷可參，而其
    本次經觀察勒戒後認有繼續施用毒品之傾向，亦有台灣台中看守所九十年三月二
    十日九十中所正總字第九三九號函示所附「有無繼續施用毒品傾向證明書」一件
    在卷足憑。從而本件事証明確，被告犯行洵堪認定。
二、按海洛英、安非他命分別係毒品危害防制條例第二條第二項第一款、第二款所列
    之第一級毒品及第二級毒品。被告施用前開毒品，核其所為，係違反毒品危害防
    制條例第十條第一項、第二項之施用第一、二級毒品罪。其因施用毒品而分別持
    有海洛英及安非他命之低度行為，為其施用之高度行為所吸收，均不另論罪。再
    被告曾於八十五年間因違反麻醉藥品管理條例案件，經台灣士林地方法院判處有
    期徒刑六月，於八十五年十一月十五日執行完畢；復於八十六年間再因施用安非
    他命案件，經同院判處有期徒刑七月，於八十七年一月廿三日執行完畢，有台灣
    台中地方法院檢察署刑案資料查註紀錄表及台灣高等法院被告全國前案紀錄表各
    一紙在卷可按，其於五年內再犯本件有期徒刑以上之罪，均為累犯，應依刑法第
    四十七條規定，各加重其刑。又被告所犯上開兩罪間，犯意個別，行為互殊，應
    予分論併罰。爰審酌被告前經送觀察、勒戒，並施以強制戒治而為不起訴處分後
    ，猶不知悔改而再犯本件之罪，又施用毒品是自戕行為，且犯罪後態度尚稱良好
    ，犯罪情節、手段均非嚴重，及其犯罪動機、目的等一切情狀，量處如主文所示
    之刑，並定其應執行刑示懲。
三、扣案之含海洛因殘渣塑膠袋二個中所含海洛因殘渣，係查獲之毒品，且難以完全
    與盛裝之塑膠袋析離，應依毒品危害防制條例第十八條第一項前段，沒收銷燬之
    ；另扣案注射針筒一支、分裝斜口勺一支係被告所有，供施用海洛因所用之物已
    如前述，應依刑法第三十八條第一項第二款規定宣告沒收。
四、據上論斷，應依刑事訴訟法第二百九十九條第一項前段，毒品危害防治條例第十
    條第一項、第二項，第二十條第三項、第十八條第一項，刑法第十一條、第四十
    七條、第五十一條第五款、第三十八條第一項第二款，判決如主文。
本案經檢察官郭景銘到庭執行職務
中      華      民      國      九十  年      五      月      九      日
                                臺灣台中地方法院刑事第一庭
                                    法  官  鄭  文  祺
如不服本判決，應於判決送達後十日內向本院提出上訴狀，上訴於臺灣高等法院臺中
分院( 須附繕本 )。
                                    書記官
中      華      民      國      九十  年      五      月      九      日
附錄論罪科刑法條
毒品危害防治條例第 十 條：
施用第一級毒品者，處六月以上五年以下有期徒刑。
施用第二級毒品者，處三年以下有期徒刑。


司法院資訊處製作；財團法人民間司法改革基金會備份。
